臺灣新北地方法院刑事判決
111年度審訴字第1149號
公  訴  人  臺灣新北地方檢察署檢察官
被      告  陳思璇


上列被告因詐欺案件，經檢察官提起公訴（110年度偵字第25125
號、110年度偵字第41092號、111年度偵字第2997號），被告於
準備程序中就被訴事實為有罪之陳述，經本院合議庭裁定改以簡
式審判程序審理，判決如下：
    主  文
陳思璇以網際網路對公眾散布而犯詐欺取財罪，共參罪，各處 
有期徒刑陸月。應執行有期徒刑拾壹月。
    事實及理由
一、陳思璇於民國109年12月間，自真實姓名年籍不詳、綽號「
    阿咖」之成年男子處，取得通訊軟體LINE「奇蹟飛哥專業高
    賠率分析團隊」之官方帳號（下稱奇蹟飛哥群組）管理者權
    限後，遂意圖為自己不法之所有，基於以網際網路對公眾散
    布而詐欺取財之犯意，自111年1月19日起，明知自身並無任
    何運動分析專業、亦無奇蹟飛哥專業運動分析團隊存在，仍
    付費購買影音平台YOUTUBE網站、社群軟體FACEBOOK網站之
    廣告，以該等廣告對不特定網路使用者放送奇蹟飛哥群組可
    協助代為投注臺灣運彩並獲取高利之不實資訊，致附表所示
    之人，分別於111年1、2月間，閱覽該等廣告後陷於錯誤，
    因而加入奇蹟飛哥群組，並於附表所示匯款時間，依陳思璇
    之指示，匯款附表所示金額至陳思璇向台新商業銀行申設之
    帳號00000000000000號帳戶（下稱本案帳戶)。嗣陳思璇將
    此等金錢用以個人信用卡消費及續行刊登奇蹟飛哥群組之網
    路廣告。而附表所示之人因久未獲利，發覺有異，旋報警處
    理，經警循線查悉上情。
二、證據：　　　
  ㈠被告陳思璇於本院準備程序及審理時之自白。
  ㈡告訴人林奕志、許建文、葉怩君分別於警詢跟偵查中之指訴
    。
　㈢證人陳湘婷於偵查中之證述。
　㈣告訴人林奕志於奇蹟飛哥群組之網路對話紀錄檔案光碟1張及
    部分列印結果4張。
　㈤告訴人許建文於奇蹟飛哥群組之網路對話紀錄翻拍照片4張。
　㈥告訴人葉怩君於奇蹟飛哥群組之網路對話紀錄翻拍照片1份。
  ㈦本案帳戶之交易明細1份。
  ㈧美商GOOGLE公司之電子郵件、附檔列印結果及檔案光碟1張。
三、論罪科刑：
  ㈠核被告所為，均係犯刑法第339條之4第1項第3款之以網際網
    對公眾散布而犯詐欺取財罪，共3罪。又被告以詐術使告訴
    人葉怩君匯款2次，係基於同一詐欺得利犯意所為之舉動，
    且於密切接近之時、地實施，各行為之獨立性極為薄弱，依
    一般社會觀念難以強行分割，在刑法評價上，應視為數個舉
    動之接續施行，合為包括之一行為予以評價，較為合理，從
    而本件被告所犯之詐欺得利犯行，應依接續犯論以包括之一
    罪。再被告所為上開3罪間，犯意各別，行為互殊，應予分
    論併罰。
  ㈡按若有情輕法重之情形者，裁判時本有刑法第59條酌量減輕
　　其刑規定之適用（司法院大法官釋字第263號解釋意旨可資
    參照），從而其「情輕法重」者，縱非客觀上足以引起一般
　　同情，惟經參酌該號解釋並考量其犯罪情狀及結果，適用刑
　　法第59條之規定酌減其刑，應無悖於社會防衛之刑法機能，
　　有最高法院81年度台上字第865號判決意旨可資參照。次按
    刑法第339條之4第1項第2款之三人以上共同詐欺取財罪，其
　　法定刑係1年以上7年以下有期徒刑，得併科1百萬元以下罰
    金，然同為三人以上詐欺取財之人，其原因動機不一，犯罪
    情節未必盡同，其以三人以上詐欺取財行為所造成危害社會
    之程度自屬有異，法律科處此類犯罪，所設之法定最低本刑
　　卻同為「1年以上有期徒刑」，不可謂不重，於此情形，自
    非不可依客觀之犯行與主觀之惡性二者加以考量其情狀，是
　　否有可憫恕之處，適用刑法第59條之規定酌量減輕其刑，期
　　使個案裁判之量刑，能斟酌至當，符合罪刑相當原則及比例
　　、平等原則，此亦有最高法院96年度台上字第6103號、97年
    度台上字第4319號判決可資參照。查本件3次詐欺金額分別
    如附表所示，被告所犯以網際網路對公眾散布而犯詐欺取財
    之犯行，固應非難，然被告犯後坦承犯行，且於偵查中即與
    告訴人3人達成和解，並已賠償完畢，顯見被告確有悔意，
    又被告各次詐得之金額非鉅，衡情依刑法第339條之4第1項
    第3款以網際網路對公眾散布而犯詐欺取財罪科以最低度刑
    ，仍有情輕法重之虞，爰均依刑法第59條規定酌量減輕其刑
    。
　㈢爰審酌被告不思以正途謀取財物，而為本件詐欺犯行，造成
    告訴人等蒙受金錢損失，行為應予非難，惟犯後終能坦認犯
    行，態度尚可，且被告業與告訴人3人於偵查中和解成立並
    賠償完畢，兼衡其個人戶籍資料查詢結果註記高中畢業之教
    育程度、於警詢中自陳勉持之家庭經濟狀況、於審理中自陳
    現從事服務業，做兩份工作，月薪共新臺幣（下同）4萬元
    等生活狀況、素行、犯罪之動機、目的、手段、告訴人3人
    所受損害等一切情狀，量處如主文所示之刑並定應執行刑。
    又刑法第339條之4第1項第3款之罪係最重本刑有期徒刑7年
    之罪，自無從依刑法第41條第1項之規定諭知易科罰金之折
    算標準；惟因本院量處各罪宣告刑均為有期徒刑6月，仍得
    依同條第3項規定易服社會勞動。至可否易服社會勞動，要
    屬執行事項，當俟本案確定後，另由執行檢察官依相關規定
    審酌之，併予敘明。  
四、查被告自告訴人許建文詐得2萬元、自告訴人葉怩君詐得2萬
    元、自告訴人林奕志詐得3萬元，惟被告分別與告訴人3人和
    解成立並賠償告訴人許建文2萬元、告訴人葉怩君2萬元、告
    訴人林奕志3萬元完畢，業如上述，是認被告所賠償金額已
    足以剝奪其犯罪利得，已達沒收制度剝奪被告犯罪所得之立
    法目的，故認就其犯罪所得部分再予以沒收，尚有過苛之虞
    ，爰依刑法第38條之2第2項過苛條節條款之規定，不予宣告
    沒收。
據上論斷，應依刑事訴訟法第273條之1第1項、第299條第1項前
段，判決如主文。
本案經檢察官林殷正偵查起訴，由檢察官宋有容到庭執行職務。
中　　華　　民　　國　　111 　年　  10  　月　　31　　日
                  刑事第二十三庭  法  官  龔書安
上列正本證明與原本無異。
如不服本判決，應於判決送達後20日內敘明上訴理由，向本院提
出上訴狀 (應附繕本) ，上訴於臺灣高等法院。其未敘述上訴理
由者，應於上訴期間屆滿後20日內向本院補提理由書「切勿逕送
上級法院」。　　
                                  書記官  石秉弘
中　　華　　民　　國　　111 　年　　11　　月　　1 　　日
附錄本案論罪科刑法條全文：　　
中華民國刑法第339條之4
犯第339條詐欺罪而有下列情形之一者，處1年以上7年以下有期
徒刑，得併科1百萬元以下罰金：
一、冒用政府機關或公務員名義犯之。
二、三人以上共同犯之。
三、以廣播電視、電子通訊、網際網路或其他媒體等傳播工具，
    對公眾散佈而犯之。
前項之未遂犯罰之。　　

附表：
編號 告訴人 匯款時間 匯款金額(新臺幣) 1 許建文 110年2月17日0時12分 20,000元 2 葉怩君 110年2月11日22時6分 15,000元   110年2月26日23時52分  5,000元 3 林奕志 110年2月11日21時57分 30,000元